Inventaris van het archief van de classis Leiden en Neder-Rijnland, 1575-1816
Nationaal Archief, Den Haag
- Nieuwe druk van de cathechismus mitsgaders de belijdenisse des geloofs, als ook de lyturgie derselve kerken., 1737; 99
  Achterin: "Lijste van eenige drukfeylen in de nieuwe editie te vinden".
- Kurze Claubens Berantnisz Francisci Levett, ehemalige Franciscaner monchen., 1748; 100
- Memorie wegens de valse beschuldigingen en kerkelijke proceduren, voorgevallen tussen J. Verhaag Matth. te Sassenheim en de eerwaarde J.B. Bennet, predikant aldaar over de problematieke vraag of Christus een timmerman is geweest of niet. (Marc.VI vs.3), 101
- Niet gespecificeerd, 101A
- Leerredenen van Alexander Comrie, predikant te Woubrugge. Er staat bij vermeld om te visiteren., 102
- Attesten aan studenten van de theologische faculteit, den cal.Theol. regens festus hammus en de kerkeraad van Leiden, 1e helft 17e eeuw.; 103
- Acta van de synode van Zuid-Holland., 1701-1810; 104-118
  Deels in meervoud.
  - 1701-1714, 104
  - 1715-1725, 105
  - 1726-1733, 106
  - 1734-1741, 107
  - 1742-1752, 108
  - 1752-1758, 109
  - 1758-1765, 110
  - 1765-1774, 111
  - 1775-1780, 112
  - 1780-1786, 113
  - 1787-1792, 114
  - 1792-1798, 115
  - 1799-1802, 116
  - 1803-1806, 117
  - 1807-1810, 118